臺灣臺北地方法院刑事判決
111年度審交易字第546號
公  訴  人  臺灣臺北地方檢察署檢察官
被      告  謝振光



上列被告因過失傷害案件，經檢察官提起公訴（111年度調偵字
第1296號），本院判決如下：
    主  文
本件公訴不受理。
    理  由
一、公訴意旨如附件起訴書所載。
二、告訴乃論之罪，告訴人於第一審辯論終結前得撤回其告訴，
    又告訴經撤回者，應諭知不受理之判決，刑事訴訟法第238
    條第1項、第303條第3款分別定有明文。
三、本件告訴人告訴被告過失傷害案件，起訴書認係觸犯刑法第
    284條前段之過失傷害罪，依刑法第287條前段之規定，須告
    訴乃論。茲據告訴人撤回告訴，依照首開說明，本件不經言
    詞辯論，逕為諭知不受理之判決。
據上論斷，應依刑事訴訟法第303條第3款、第307條判決如主文
本案經檢察官葉詠嫻提起公訴，檢察官洪敏超到庭執行職務。　
中　　華　　民　　國　　111 　年  　 10 　 月　 31 　日
　　　　　　　　　刑事第二十庭  法　官　洪英花
以上正本證明與原本無異。 
如不服本判決應於收受送達後20日內向本院提出上訴書狀，並應
敘述具體理由；其未敘述上訴理由者，應於上訴期間屆滿後20日
內向本院補提理由書（均須按他造當事人之人數附繕本）「切勿
逕送上級法院」。告訴人或被害人如對於本判決不服者，應具備
理由請求檢察官上訴，其上訴期間之計算係以檢察官收受判決正
本之日期為準。
因疫情而遲誤不變期間，得向法院聲請回復原狀。
                                書記官　洪啟瑞
中　　華　　民　　國　　111 　年  　 10 　 月　 31 　日
附件：
臺灣臺北地方檢察署檢察官起訴書
                                   111年度調偵字第1296號
　　被　　　告　謝振光　男　57歲（民國00年0月00日生）
　　　　　　　　　　　　住○○市○○區○○街000巷00號
　　　　　　　　　　　　國民身分證統一編號：Z000000000號
上列被告因過失傷害案件，業經偵查終結，認應提起公訴，茲將
犯罪事實及證據並所犯法條分敘如下：
　　　　　　犯罪事實
一、謝振光於民國110年12月31日晚間7時30分許，駕駛車牌號碼
    0000-00號自用小客車。自新北市○○區○○路0段000號前路邊
    停車格起駛，欲左迴轉往石碇方向行駛，原應注意有無往來
    車輛駛得迴轉，而依當時情況並無不能注意之情事，竟疏未
    注意，未看清往來車輛即貿然迴轉，而與左方劉品妏所騎乘
    、沿新北市○○區○○路0段○○○○○○○○○○號碼000-000號普通重型
    機車發生碰撞，致劉品妏人車倒地，並因而受有雙側膝部擦
    挫傷、尾椎挫傷等傷害。
二、案經劉品妏訴由新北市政府警察局新店分局報告偵辦。
　　　　　　證據並所犯法條
一、證據清單暨待證事實：
編號 證據名稱 待證事實 1 被告謝振光於警詢時之供述 坦承於上開時間、地點予告訴人劉品妏發生車禍之事實(惟辯稱：伊開道路中分向線時，就看到左側有車燈過來，之後對方就撞上伊，當時伊車輛是停止的等語)。 2 告訴人劉品妏於警詢及本署偵查中之供述 證明上開車禍經過及受傷事實。 3 臺北市立萬芳醫院委託財團法人臺北醫學大學辦理診斷證明書 證明告訴人受有雙側膝部擦挫傷、尾椎挫傷等傷害之事實。 4 道路交通事故現場圖、事故補充資料表、道路交通事故調查報告表㈠㈡、當事人登記聯單、現場照片、監視器翻拍照片 證明上開車禍事實。 5 新北市政府車輛行車事故鑑定會新北車鑑字第0000000號鑑定意見書 證明經該會鑑定，被告駕車路邊起駛迴轉時未看清來往車輛為肇事原因，未發現告訴人有肇事因素。 
二、按行車前應注意之事項，依下列規定：七、起駛前應顯示方
    向燈，注意前後左右有無障礙或車輛行人，並應讓行進中之
    車輛行人優先通行；汽車迴車時，應依下列規定：五、汽車
    迴車前，應暫停並顯示左轉燈光或手勢，看清無來往車輛，
    並注意行人通過，始得迴轉，道路交通安全規則第89條第1
    項第7款、第106條第1項第5款訂有明文。查本件被告路邊起
    駛迴轉時未看清來往車輛，具有過失；告訴人所受上開傷勢
    ，與被告上開過失行為顯有因果關係，被告犯嫌應堪認定。
    核被告所為，係犯刑法第284條前段之過失傷害罪嫌。被告
    在有偵查權限之警察機關尚未發覺其犯罪前，主動向有偵辦
    犯罪職務之警員坦承其係與告訴人發生車禍碰撞之肇事者，
    有道路交通事故肇事人自首情形紀錄表1份在卷可稽，請依
    刑法第62條前段自首之規定，審酌得否減輕其刑。
三、依刑事訴訟法第251條第1項提起公訴。
　  此　致
臺灣臺北地方法院
中　　華　　民　　國　 111　　年　　7 　　月　　6 　　日
　　　　　　　　　　　　　　　檢　察　官   葉詠嫻
本件正本證明與原本無異 
中　　華　　民　　國　 111 　年　 　7　   月　　14　  日
　　　　　　    　　　　　　  書  記  官   林李逸屏
附錄本案所犯法條全文
中華民國刑法第284條
因過失傷害人者，處 1 年以下有期徒刑、拘役或 10 萬元以下
罰金；致重傷者，處 3 年以下有期徒刑、拘役或 30 萬元以下
罰金。